---
title: Test posting OVH
author: Aries W
date: '2020-10-23'
slug: test-posting-ovh
categories: []
tags: []

---

## OVH Kiln 1
Ini sedang mencoba posting pertama Ini sedang mencoba posting pertama Ini sedang mencoba posting pertama Ini sedang mencoba posting pertama Ini sedang mencoba posting pertama Ini sedang mencoba posting pertama Ini sedang mencoba posting pertama Ini sedang mencoba posting pertama Ini sedang mencoba posting pertama Ini sedang mencoba posting pertama Ini sedang mencoba posting pertama Ini sedang mencoba posting pertama   

1. Ini sedang mencoba posting pertama 
 2. Ini sedang mencoba posting kedua  
 3. Ini sedang mencoba posting kedua
 
 $~$
 $~$
 Teks after whitespace
 
 
```{r setup, include=FALSE}
library(flexdashboard)
library(unikn)
# these computing functions are only toy examples
computeArticles = function(...) return(45)
computeComments = function(...) return(126)
computeSpam = function(...) return(15)
```

### Articles per Day

```{r}
slide(col = pal_seeblau[[3]], border = Petrol, lwd = 2)  # set colors of slide background and border
mark(labels = 10^0.5, x = .02, y = .9, col_bg = pal_pinky[[1]], font = 3, cex = 3)


```



### Spam per Day

```{r}
# A sentence to plot: 
s <- c("Markieren",
       "ist ein Bestandteil",
       "von Studieren.")

# Create a new plot (of type "slide"):
mark(labels = s,
     x = 0, y = .85, y_layout = .03,
     col_bg = Seeblau,
     cex = 1.5,
     new_plot = "slide")

```